臺北高等行政法院判決　　　　　　　　　　　　　　　九十三年度簡字第二八四號
　　原　　　告　臺灣警察專科學校
　　代　表　人　甲○○校長）.
　　訴訟代理人　葉秀美律師
　　複 代 理人　李玉海律師
　　被　　　告　乙○○　　　　.
　　　　　　　　　　　　　　　.
　　　　　　　　丙○○
　　　　　　　　丁○○
右當事人間因償還公費事件，提起行政訴訟。本院判決如左：
    主  文
被告乙○○應給付原告新台幣肆萬貳仟玖佰零柒元及自民國九十三年八月十九日起至
清償日止，按年息百分之五計算之利息。如執行無效果後，被告丙○○、丁○○等應
共同給付原告新台幣肆萬貳仟玖佰零柒元及如上之利息。
訴訟費用由被告平均負擔。
    事  實
一、事實概要：
    被告乙○○於民國七十三年八月六日至原告學校入學，為原告學校之學生，於七
    十四年七月二十日畢業，在校期間依法享受公費待遇，因擔任警職未滿中央警官
    學校警察專科學校暨警察學校畢業生服務年限辦法第二條規定之六年服務年限，
    即經辭職並於八十年一月二十五日核准免職在案，依該辦法第五條規定被告乙○
    ○應賠償之在校訓練期間所領薪俸、津貼、實物及所有訓練費等合計新台幣 (下
    同)四萬二千九百零七元。被告丙○○、丁○○等為被告乙○○之保證人，保證
    被告乙○○應負之賠償責任。原告主張應由被告等賠償，遂向本院提起本件行政
    訴訟。
二、兩造聲明：
　(一)原告聲明：求為判決如主文所示。
　(二)被告聲明：(一)被告丙○○、丁○○未提出書狀作何聲明或陳述。
　　　　　　　(二)被告乙○○對原告之請求予以認諾。
三、兩造之爭點：
　(一)原告主張之理由：
    1.被告乙○○係原告之學生，因擔任警職未滿規定年限，經辭職在案，有函乙份
      可稽。依中央警官學校警察專科學校暨警察學校畢業生服務年限辦法第五條規
      定，被告乙○○應賠償之在校訓練期間所領薪俸、津貼、實物及所有訓練費等
      合計四萬二千九百零七元，有賠償費用計算標準表乙紙可稽。
    2.被告乙○○於入學時覓得被告丙○○及丁○○等為其保證人，保證被告乙○○
      應負之賠償責任，有保證書乙紙為憑。爰依行政訴訟法第八條第一項規定，提
      起本件訴訟，請求判決如訴之聲明。
  (二)被告主張之理由：
    被告丙○○、丁○○未提出書狀作何聲明或陳述，亦經合法通知而未於準備程序
    期日到場。被告乙○○則對原告請求予以認諾，同意予以給付。
    理  由
一、按中央警官學校警察專科學校暨警察學校畢業生服務年限辦法第二條第一項規定
    警察專科學校畢業學生服務年限為六年。又同辦法第五條規定各校畢業學生在服
    務年限離職者，應賠償在學期間全部費用，且無力賠償或無法追繳者，由保證人
    賠償。
二、本件原告主張被告乙○○於七十三年八月六日至原告學校入學，為原告學校之學
    生，於七十四年七月二十日畢業，在校期間依法享受公費待遇，因擔任警職未滿
    中央警官學校警察專科學校暨警察學校畢業生服務年限辦法第二條第一項規定之
    六年服務年限，即經辭職並於八十年一月二十五日經核准免職在案，依該辦法第
    五條規定被告乙○○應賠償之在校訓練期間所領薪俸、津貼、實物及所有訓練費
    等合計四萬二千九百零七元。被告丙○○、丁○○等為被告乙○○之保證人，保
    證被告乙○○應負之賠償責任。原告主張應由被告等賠償等情，業據提出被告乙
    ○○入學志願書、保證書、催繳函、賠償費用計算標準表等影本各乙份為證，應
    堪信為真實。從而原告就因公法上原因發生之財產上之給付，提起本件給付之訴
    ，請求被告乙○○賠償其於就讀期間所享受之公費四萬二千九百零七元及自起訴
    狀繕本送達被告乙○○之翌日即九十三年八月十九日起至清償日止，按年息百分
    之五計算之利息。如執行無效果後，被告丙○○、丁○○等應共同給付原告四萬
    二仟九佰零七元整及如上之利息。自屬於法有據，應予准許。
三、本件為簡易訴訟程序事件，且事證明確，故不經言詞辯論為之，併此敘明。
據上論結，本件原告之訴為有理由，依行政訴訟法第二百三十三條第一項、第二百三
十六條、第一百九十五條第一項前段、第一百零四條，民事訴訟法第八十五條第一項
，判決如主文。
中　　華　　民　　國　　九十三　　　年　　　八　　月　　　三十　　　日
                 臺 北 高 等 行 政 法 院   第 七 庭
                                           法  官  鄭小康
右為正本係照原本作成。
本件以訴訟事件所涉及之法律見解具有原則性者為限，始得於本判決送達後二十日內
向本院提出上訴狀並表明上訴理由，如已於本判決宣示後送達前提起上訴者，應於判
決送達後二十日內補具上訴理由書（均須按他造人數附繕本），且經最高行政法院許
可後方得上訴。
中　　華　　民　　國　　九十三　  　年　　  九　　月　　  二      　日
                                           書記官  黃倩鈺
